【裁判字號】    99,簡,171
【裁判日期】    990611
【裁判案由】    營利事業所得稅
【裁判全文】
臺北高等行政法院裁定
                                       99年度簡字第171號
原      告  甲○○○○○○○○○
                          送達地址：臺北縣中和市中山路2
                          段122號8樓之3
被      告  財政部臺北市國稅局
代  表  人  乙○○○○○○住同上
上列當事人間營利事業所得稅事件，原告不服財政部中華民國99
年1月18日台財訴字第09800651190號（案號：第09804128號）訴
願決定，提起行政訴訟，本院裁定如下：
    主  文
原告之訴駁回。
訴訟費用由原告負擔。
    理  由
一、按原告之訴，有起訴不合程式或不備其他要件之情形者，行
    政法院應以裁定駁回之，行政訴訟法第107條第1項第10款定
    有明文。次按「訴願之提起，應自行政處分達到或公告期滿
    之次日起30日內為之。」「訴願之提起，以原行政機關或受
    理訴願機關收受訴願書之日期為準。」「訴願事件有左列各
    款情形之一者，應為不受理之決定…二、提起訴願逾法定期
    間…者。」分別為訴願法第14條第1項、第3項、第77條第2
    款所明定。是原告於起訴前先行所提起之訴願，已逾法定期
    間者，其復提起撤銷訴訟，自屬不備須經合法訴願程序之要
    件，行政法院自得依首揭之規定，以裁定駁回原告之訴。
二、復按「於應送達處所不獲會晤應受送達人時，得將文書付與
    有辨別事理能力之同居人、受僱人或應送達處所之接收郵件
    人員。」行政程序法第73條第1 項定有明文。又受公寓大廈
    管理委員會僱用之管理員，其所服勞務包括為公寓大廈住戶
    接收郵件者，性質上應屬全體住戶之受僱人，郵政機關送達
    文書於住、居所、事務所或營業所，不獲會晤應受送達人，
    而將文書付與公寓大廈管理員者，為合法送達，至該管理員
    何時將文書轉交應受送達人，對已生之送達效力不受影響。
三、查原告不服被告98年7 月20日財北國稅法一字第0980238476
    號復查決定，提起訴願，經訴願決定不受理，原告遂提起本
    件行政訴訟，請求撤銷訴願決定及原處分；查本件被告98年
    7 月20日財北國稅法一字第0980238476號復查決定書於98年
    7 月29日送達原告，由原告復查申請書所載聯絡地址之台北
    圓心大廈管理委員會蓋章及管理員簽名收受，有復查決定書
    掛號郵件收件回執附原處分卷第466 頁可稽。依上揭說明，
    本件復查決定書既已於98年7 月29日合法送達，原告若不服
    復查決定，應自該復查決定書達到之次日起30日內提起訴願
    ，又本件原告申請復查時之送達地址為「臺北縣中和市○○
    路○段122號8樓之3」，扣除在途期間2 日（訴願決定誤載為
    不扣除在途期間），原告提起訴願之期間末日為98年8 月31
    日（星期一）屆滿（期間末日98年8月30日為星期日，順延1
    日至8 月31日止）；而原告遲至98年12月11日始提出訴願書
    經由被告機關向財政部提起訴願，有訴願書所蓋被告機關總
    收文章附訴願卷第19頁可按，依訴願法第14條第3 項規定，
    訴願之提起，以原行政處分機關或受理訴願機關實際收受訴
    願書之日期為準，則本件訴願之提起，已逾首開法定不變期
    間，自為法所不許。訴願決定以其訴願逾期，從程序上予以
    駁回，核無不合。又本件既因不合法應予駁回，原告其餘實
    體主張是否有理，即毋庸予以審究，併此敘明。
四、依行政訴訟法第107 條第1 項第10款、第104 條、民事訴訟
    法第95條、第78條，裁定如主文。
中    華    民    國    99    年    6     月    11    日
                        臺北高等行政法院第六庭
                                      法  官     許瑞助
上為正本係照原本作成。
本件以訴訟事件所涉及之法律見解具有原則性者為限，始得於本
裁定送達後10日內向本院提出抗告狀（須按他造人數附繕本），
並經最高行政法院許可後方得抗告。
中    華    民    國    99    年    6     月    11    日
                                      書記官     吳芳靜

司法院資訊處製作；財團法人民間司法改革基金會備份。
